【裁判字號】    98,上易,273
【裁判日期】    980930
【裁判案由】    排除侵害
【裁判全文】
臺灣高等法院臺中分院民事判決         98年度上易字第273號
上  訴  人  丙○○
被  上訴人  乙○○○○○○○○○○
法定代理人  甲○○
上列當事人間請求排除侵害事件，上訴人對於民國98年6月3日臺
灣臺中地方法院97年度訴字第2943號第一審判決提起上訴，本院
於98年9月23日言詞辯論終結，茲判決如下：
    主      文
上訴駁回。
第二審訴訟費用由上訴人負擔。
    事實及理由
一、本件事實、理由及關於兩造攻擊防禦方法之意見及法律上之
    意見均與第一審判決相同，茲引用第一審判決所載。
二、上訴人於原審起訴主張：上訴人係坐落台中縣東勢鎮○○段
    第1041地號系爭土地之所有權人。被上訴人自79.04.13於鄰
    地興建廚房與廁所等地上物時，逾界占用系爭土地，占用面
    積約10㎡，並造成上訴人經營皮鞋店之店面漏水，毀損店內
    設施。乃依民法第767 條規定，請求被上訴人將無權占用系
    爭土地之地上物拆除。並依侵權行為規定，賠償上訴人自79
    .04.13起至拆除地上物返還占用之系爭土地之日止，按年給
    付75,000元。另店面漏水營業損失60萬元及設施損壞之損失
    5萬元。原審判命被上訴人應依台中縣東勢地政事務所98年2
    月3日之土地複丈成果圖所示A部分，面積0.61平方公尺之地
    上物拆除，將土地交還上訴人。並應給付上訴人11,469元及
    自97.10.30起至拆除地上物，將土地交還上訴人之日止，按
    年給付上訴人2,293元 。而駁回上訴人其餘之訴。同時就上
    訴人勝訴部分酌定擔保為准免假執行之宣告。
三、上訴人不服原審所受敗訴判決部分，聲明求予廢棄改判，其
    陳述略以：原審據以判決之台中縣東勢地政事務所98年2月3
    日之土地複丈成果圖與現場不符，被上訴人侵占面積是7 平
    方公尺，該複丈成果圖竟強植為0.61平方公尺。被上訴人法
    定代理人甲○○曾於97.07.30親至上訴人家中就侵占土地協
    調承租事宜，當時曾提供土地租金試算表，即明確記載廁所
    使用面積為7 平方公尺，顯見並非僅只侵占0.61平方公尺，
    面積相差十餘倍。又原審既判決被上訴人敗訴，須拆屋還地
    ，並給付相當於租金之損害賠償，竟僅命被上訴人負擔訴訟
    費用百分之二，餘由上訴人負擔，亦違民法第78條訴訟費用
    應由敗訴之當事人負擔之規定，實難令人甘服云云。
四、被上訴人則求為判決：(一)上訴駁回。(二)第二審訴訟費用由上
    訴人負擔。其陳述略以：本件曾經檢察官及法官到現場勘查
    過，越界部分之積應該是0.61平方公尺沒錯。當初，是因被
    上訴人之法定代理人剛到任，就遇到上訴人提及黨部有侵佔
    其土地，急欲私下與對造處理解決，才會造成上訴人的誤解
    等語。
五、查被上訴人逾界占用系爭土地之積為0.61平方公尺，此既經
    該管地政機關即台中縣東勢地政事務所以98年2月3日之土地
    複丈成果圖測量鑑定明確，上訴人空言爭執，且以被上訴人
    法定代理人欲就侵占土地事宜與之私下協調承租時，所提供
    土地租金試算表記載之面積，作為認定逾界占用之面積，殊
    屬無稽。又上訴人起訴請求之訴訟標的金額為1,026,050 元
    ，上訴人僅獲部分勝訴，原審依其判決准駁之比例，定兩造
    應負擔訴訟費用之百分比，亦無不合。上訴意旨指摘原判決
    不當，求予廢棄改判，為無理由，應予駁回。
六、據上論結，本件上訴為無理由，爰依民事訴訟法第449條第1
    項、第78條，判決如主文。
中    華    民    國    98    年    9     月    30    日
                民事第五庭    審判長法  官  林陳松
                                    法  官  王重吉
                                    法  官  古金男
以上正本係照原本作成。
不得上訴。
                                    書記官  瑞芳
中    華    民    國    98    年    10    月    1     日
                                                      Ｓ


司法院資訊處製作；財團法人民間司法改革基金會備份。
